【裁判字號】    89,易緝,25
【裁判日期】    890229
【裁判案由】    動產擔交法
【裁判全文】
臺灣板橋地方法院刑事判決                          八十九年度易緝字第二五號
    公  訴  人  臺灣板橋地方法院檢察署檢察官
    被      告  甲○○
右列被告因違反動產擔保交易法案件，經檢察官提起公訴（八十七年度偵字第二三一
０七號），本院判決如左：
    主  文
甲○○動產擔保交易之債務人，意圖不法之利益，將標的物遷移，致生損害於債權人
，處拘役肆拾日，如易科罰金，以佰元折算壹日。
    事  實
一、甲○○於民國八十六年五月九日，向台北縣樹林市○○路七七一號聲寶股份有限
    公司（以下簡稱聲寶公司）樹林分銷店，以分期付款之附條件買賣方式，購買聲
    寶牌電視機、冰箱各一臺、總價分別為新台幣（下同）六萬三千九百元及三萬四
    千一百元，約定分二十四期付款，除已付之頭期款二千九百五十元及一千九百元
    外，餘每期各應支付二千六百五十元及一千四百元，且上開電視機、冰箱應存放
    於原買時甲○○之住所即台北縣新莊市○○街一一七巷九號，於買受人未繳清全
    部價款前，出賣人仍保有標的物所有權，買受人僅得以善良管理人之注意義務佔
    有使用，並不得把標的物遷移、出賣、移轉、抵押或為其他處分。詎甲○○竟意
    圖為自己不法之利益，自八十六年十一月第五期起，即未依約繳交任何價金，並
    將上開電視機、冰箱他遷不明，致聲寶公司追索無著，而足生損害於該公司。
二、案經聲寶公司訴請臺灣板橋地方法院檢察署檢察官偵查起訴。
    理  由
一、訊據被告甲○○固供承有以分期付款方式買受上開標的物，並自第五期起即未按
    時繳款等情，惟矢口否認有右開犯行，辯稱：伊當時房屋遭查封拍賣，且因遭地
    下錢莊逼債而逃離住處，屋內之物品均不知去向云云，惟查，右揭事實，業據告
    訴人聲寶公司代理人林振賢於偵查中指訴被告自第五期起即不支付分期款，且經
    到場查看，上開標的物已不在約定安裝地點等情綦詳，並有附條件買賣契約書二
    份在卷可稽。被告自第五期分期款即拒不付款，並將標的物遷移他處，其有為自
    己不法之利益等情，實堪認定，雖被告辯稱上開標的物係遭他人搬走的云云，惟
    上開標的物價值不菲，被告既自承當時負債，豈有捨該標的物而隻身逃離住所之
    可能﹖況被告始終並無法提出任何事證以實其說，所辯標的物係遭他人搬走云云
    ，尚屬事後卸責之詞，自非可採，本件事證已甚明確，被告犯行堪以認定。
二、核被告所為，係犯動產擔保交易法第三十八條之罪被告以分期付款方式，同時購
    買冷氣機及冰箱，雖簽訂二份契約書，惟其將標的物遷移之行為僅有一個仍屬單
    純一罪，附予敘明。爰審酌被告犯罪之動機、目的、手段、所生危害、尚未已與
    被害人達成民事和解等一切情狀，處如主文所示之刑，並諭知易科罰金之折算標
    準，以資懲儆。
據上論斷，應依刑事訴訟法第二百九十九條第一項前段，動產擔保交易法第三十八條
，刑法第十一條前段、第四十一條第，罰金罰鍰提高標準條例第一條前段、第二條，
判決如主文。
本案經檢察官李嘉明到庭執行職務。
中      華      民      國      八十九      年    二    月    二十九    日
                              臺灣板橋地方法院刑事第二庭
                                  法  官  林  春  長
右正本證明與原本無異
如不服本判決應於送達後十日內向本院提出上訴狀
                                  書記官  邱  美  龍
中      華      民      國      八十九      年    三    月      二      日
附錄本案論罪科刑法條全文：
動產擔保交易法第三十八條
動產擔保交易之債務人，意圖不法之利益，將標的物遷移、出賣、出質、移轉、抵押
或為其他處分，致生損害於債權人者，處三年以下有期徒刑、拘役或科或併科六千元
以下之罰金。


司法院資訊處製作；財團法人民間司法改革基金會備份。
